【裁判字號】    89,易,1759
【裁判日期】    891228
【裁判案由】    毒品危害防制條例
【裁判全文】
台灣化地方法院刑事判決                         八十九年度易字第一七五九號
    公  訴  人  臺灣彰化地方法院檢察署檢察官
    被      告  甲○○
右列被告因違反毒品危害防制條例案件，經檢察官提起公訴（八十九年度毒偵字第三
一六號）暨併案審理（八十九年度偵字第四八四一號），本院判決如左：
    主  文
甲○○連續施用第二級毒品，累犯，處有期徒刑捌月。
第二級毒品甲基安非他命貳拾伍包（驗餘共淨重十二點四公克）、安非他命淨重十五
點三公克、使用過之空袋壹個、塑膠剷子壹支、分裝袋貳包均沒收銷燬之。
    事  實
一、甲○○曾因違反麻醉藥品管理條例案件，經本院判處有期徒刑六月，如易科罰金
    ，以三百元折算一日確定，於民國（下同）八十八年十月廿四日執行完畢，仍不
    知悔改，其曾因施用毒品案件，經台灣台中地方法院以八十七年度毒聲字第六八
    八號裁定送觀察、勒戒後，無繼續施用毒品之傾向，由台灣台中地方法院檢察署
    以八十七年度偵字第一四三四八號不起訴處分確定；嗣又因施用毒品案件，經台
    灣台中地方法院以八十七年度毒聲字第一０四五號裁定送觀察、勒戒後，無繼續
    施用毒品之傾向，由台灣台中地方法院檢察署以八十七年度偵字第二０一七０號
    不起訴處分確定；嗣又因三犯施用毒品案件，經台灣彰化地方法院檢察署聲請簡
    易判決處刑，經本院判處有期徒刑三月，如易科罰金，以三百元折算一日，於八
    十八年十二月五日確定（甫於八十九年十月三十日執行完畢），仍不知戒除劣行
    ，自八十八年十二月二十五日起至八十九年一月九日止，先後多次，在彰化縣員
    林鎮○○路○段一九六巷一三號住處附近果園內，以將第二級毒品甲基安非他命
    及安非他命加熱後，再吸其所產生氣體之方式，施用第二級毒品甲基安非他命及
    安非他命。嗣於八十八年十二月八日十六時二十分許，經警在彰化縣員林鎮○○
    里○○路○段一九六巷一三號其住處查獲其所持有專供施用之第二級毒品甲基安
    非他命二十五包（驗餘共淨重十二點四公克）、使用過之空袋一個、塑膠剷子一
    支、分裝袋二包；又於八十九年一月十三日三時許，在上揭其住處前為警查獲，
    並扣得其所有之安非他命淨重十五點三公克。
二、案經彰化縣警察局員林分局報請台灣彰化地方法院檢察署檢察官偵查起訴暨經檢
    察官自動檢舉而併案審理。
    理  由
一、右揭犯罪事實，業據被告供承不諱，且有彰化縣衛生局出具之尿液檢驗成績書一
    紙及內政部警政署刑事警察局鑑驗通知書一件附卷可稽，被告連續施用第二級毒
    品之犯行堪予認定；次查被告曾因施用毒品案件，經台灣台中地方法院以八十七
    年度毒聲字第六八八號裁定送觀察、勒戒後，無繼續施用毒品之傾向，由台灣台
    中地方法院檢察署以八十七年度偵字第一四三四八號不起訴處分確定；嗣又因施
    用毒品案件，經台灣台中地方法院以八十七年度毒聲字第一０四五號裁定送觀察
    、勒戒後，無繼續施用毒品之傾向，由台灣台中地方法院檢察署以八十七年度偵
    字第二０一七０號不起訴處分確定，又被告因施用毒品案件，經台灣彰化地方法
    院檢察署聲請簡易判決處刑，經本院判處有期徒刑三月，如易科罰金，以三百元
    折算一日，於八十八年十二月五日確定（甫於八十九年十月三十日執行完畢）等
    情，有該處分書、判決及刑案資料查註紀錄表在卷足憑，其於五年內又犯毒品危
    害防制條例第十條之罪，應依法論科。
二、核被告所為，係犯毒品危害防制條例第十條第二項之施用第二級毒品罪。被告持
    有毒品之低度行為，為施用毒品之高度行為所吸收，不另論罪。被告先後多次施
    用第二級毒品之犯行，時間緊接，顯係基於概括之犯意，觸犯構成要件相同之罪
    名，應依連續犯規定，論以一罪，並加重其刑。被告於八十八年十二月八日持有
    第二級毒品甲基安非他命之犯行，雖未據起訴，惟與起訴成罪部分有裁判上不可
    分關係，本院自得併予審判，附此敘明。被告前因違反麻醉藥品管理條例案件，
    經本院判處有期徒刑六月，如易科罰金，以三百元折算一日確定，於八十八年十
    月廿四日執行完畢之事實，有刑案資料表附卷可稽，其受此有期徒刑執行完畢後
    ，五年以內再犯有期徒刑以上之本罪，應依累犯規定，遞予加重其刑。爰審酌被
    告之品行不佳、犯罪動機、施用毒品安非他命之犯罪情節及其犯後態度等一切情
    狀，量處如主文所示之刑，以示懲儆。扣案之第二級毒品甲基安非他命二十五包
    （驗餘共淨重十二點四公克）、安非他命淨重十五點三公克、使用過之空袋一個
    、塑膠剷子一支、分裝袋二包等物，均係被告所有專供施用之毒品及器具，應併
    予宣告沒收銷燬之。
據上論斷，應依刑事訴訟法第二百九十九條第一項前段，毒品危害防制條例第十條第
二項、第十八條第一項前段，刑法第十一條前段、第五十六條、第四十七條，判決如
主文。
本案經檢察官陳德芳到庭執行職務。
中      華      民      國    八十九    年     十二     月     廿八     日
                              台灣彰化地方法院刑事第一庭
                                      法      官  鄭  永  玉
右正本證明與原本無異。
如不服本判決，應於判決送達後十日內向本院提出上訴狀（須附繕本）。
                                      法院書記官  卓  俊  杰
中      華      民      國     九十     年      一      月      四      日
毒品危害防制條例第十條：
施用第一級毒品者，處六月以上五年以下有期徒刑。
施用第二級毒品者，處三年以下有期徒刑。


司法院資訊處製作；財團法人民間司法改革基金會備份。
